【裁判字號】    98,訴,126
【裁判日期】    980605
【裁判案由】    違反毒品危害防制條例等
【裁判全文】
臺灣新竹地方法院刑事判決               98年度訴字第126號
公  訴  人  臺灣新竹地方法院檢察署檢察官
被      告  辛○○
                    現於臺灣新竹監獄另案執行中
上列被告因違反毒品危害防制條例等案件，經檢察官提起公訴（
98年度毒偵字第284 、1160、1230、1279、2095號），本院判決
如下：
    主  文
辛○○施用第一級毒品，累犯，處有期徒刑玖月，扣案之第一級
毒品海洛因殘渣肆包（量微無法秤重）沒收銷燬，包裝袋肆個沒
收；又施用第二級毒品，累犯，處有期徒刑陸月，扣案之第二級
毒品甲基安非他命殘渣伍包（量微無法秤重）沒收銷燬，包裝袋
伍個沒收；又竊盜，累犯，處有期徒刑伍月；又竊盜，累犯，處
有期徒刑陸月；又竊盜，累犯，處有期徒刑柒月；又竊盜未遂，
累犯，處有期徒刑參月；又於夜間侵入住宅竊盜，累犯，處有期
徒刑捌月；又竊盜，累犯，處有期徒刑伍月。應執行有期徒刑參
年陸月，扣案之第一級毒品海洛因殘渣肆包（量微無法秤重）、
第二級毒品甲基安非他命殘渣伍包（量微無法秤重）均沒收銷燬
，包裝袋玖個沒收。
    事  實
一、辛○○曾於民國94年間因過失致死案件，經本院以95年度交
    訴字第59號判決判處有期徒刑3 月。又於95年間因竊盜案件
    ，經本院以95年度訴字第427 號判決判處有期徒刑9 月。復
    於95年間因違反毒品危害防制條例之施用第一級毒品、施用
    第二級毒品案件，經本院以96年度訴字第75號判決分別判處
    有期徒刑8 月、5 月、6 月。嗣上開5 罪經本院以96年度聲
    減字第944 號裁定分別減刑為有期徒刑1 月又15日、4 月又
    15 日 、4 月、2 月又15日、3 月，並就過失致死、竊盜案
    件定應執行刑為有期徒刑5 月，就3 個施用毒品罪定應執行
    刑為有期徒刑6 月又15日，並接續執行至97年1 月18日縮刑
    期滿執行完畢。
二、辛○○前於88年間，因違反毒品危害防制條例之施用第二級
    毒品案件，經依本院以88年度毒聲字第316 號裁定送勒戒處
    所觀察、勒戒，因認無繼續施用毒品傾向，於88年3 月16日
    執行完畢釋放。又於89年間，再因違反毒品危害防制條例之
    施用第二級毒品案件，經本院以89年度毒聲字第794 號裁定
    送勒戒處所觀察、勒戒，因認有繼續施用毒品傾向，復經本
    院以89年度毒聲字第1627號裁定入戒治處所施以強制戒治，
    嗣因戒治成效經評定為良好，經本院以89年度毒聲字第2930
    號裁定停止強制戒治付保護管束，於90年6 月17日保護管束
    期滿執行完畢。嗣於91年間，復因違反毒品危害防制條例之
    施用第二級毒品案件，經臺灣桃園地方法院（下稱桃園地院
    ）以91年度毒聲字第1549號裁定入戒治處所施以強制戒治，
    嗣因戒治成效經評定為良好，經桃園地院以92年度毒聲字第
    407 號裁定停止強制戒治付保護管束，於92年6 月18日保護
    管束期滿執行完畢；刑責部分，則經桃園地院以91年度易字
    第1383號判決判處有期徒刑5 月，於92年8 日22日易科罰金
    執行完畢。嗣於97年間復因違反毒品危害防制條例之施用第
    一、二級毒品案件，經本院以97年度訴字第1138號判決分別
    判處有期徒刑9 月、6 月，並定應執行刑為有期徒刑1 年2
    月。嗣於98年間又因違反毒品危害防制條例之施用第一、二
    級毒品案件，經本院以98年度審訴字第20號判決分別判處有
    期徒刑9 月、6 月，並定應執行刑為有期徒刑1 年2 月，現
    正接續執行上開2 案中。
三、詎辛○○仍無法戒除毒癮，復基於施用第一級毒品海洛因及
    第二級毒品甲基安非他命之犯意，於98年2 月2 日上午10時
    許，在新竹縣新埔鎮義民廟停車場其駕駛之9573-VR 號自小
    客車上，以將甲基安非他命放入玻璃球內燒烤再吸取所產生
    之煙霧方式，施用第二級毒品甲基安非他命1 次；約半小時
    後，再以將第一級毒品海洛因摻入香菸點燃再吸取所產生之
    煙霧方式，施用第一級毒品海洛因1 次。嗣於98年2 月2日
    下午3 時30分許，在新竹縣竹北市○○○路與博愛街口處，
    其因另案通緝為警逮捕，當場於其所駕駛之上開自小客車內
    ，查扣其所有之第一級毒品海洛因殘渣袋4 包、第二級毒品
    甲基安非他命殘渣袋5 包。經警徵得其同意採尿送驗結果，
    因呈嗎啡（海洛因之代謝物）、安非他命及甲基安非他命陽
    性反應，始悉上情。
四、辛○○因缺錢花用，竟意圖為自己不法所有，基於竊盜之犯
    意，為下述竊盜行為：
（一）於97年11月23日下午2 時22分許，以開啟未鎖大門之方式
      ，侵入乙○○位在新竹縣芎林鄉○○街28號1 樓住處（侵
      入住宅部分未據告訴），竊取乙○○所有之木製辦公桌抽
      屜1 個（內有印章10枚、水電工作證1 張、水電工會會員
      證1 張及現金新臺幣【下同】2,000 元等物），得手後逃
      離現場，竊得款項供己花用殆盡，其餘物品則丟棄之。
（二）於97年12月3 日晚上6 時13分（起訴書誤載為晚上6 時27
      分，應予更正）許，利用戊○○經營位在桃園縣楊梅鎮○○街151 號政華美語補習班尚在營業中（職員與學生均在
      2 樓至4 樓），1 樓大門未鎖之機會，侵入該補習班1 樓
      ，著手竊取戊○○所有放在辦公室抽屜內之置物盒1 個（
      內有密碼文件夾1 個、CD唱片2 片、匯豐銀行資料本1 本
      等物）及汽車鑰匙1副 ，得手後旋以上開竊得鑰匙，接續
      竊取戊○○所有、停放在上址補習班外之9207-FS 號自小
      客車（車內有吸塵器1 部、雨傘1 把），得手後供己代步
      使用。
（三）於97年12月15日上午7 時40分（起訴書誤載為上午7 時，
      應予更正）許，以自備鑰匙開啟門鎖之方式，侵入己○○
      經營位在新竹縣竹東鎮○○路○ 段165 號1 樓「福豐電話
      有限公司」（2 樓以上為己○○住宅，侵入住宅部分未據
      告訴），竊取己○○所有之皮包1 個（內有土地銀行竹東
      分行存摺1 本、郵局存摺3 本、渣打銀行存摺1 本、印章
      5 枚、小皮夾1 個、MOTOROLA廠牌行動電話機1 具、手錶
      1 支、身分證1 張、健保卡4 張、駕照2 張、國泰世華銀
      行信用卡1 張、郵局提款卡1 張及現金4 萬5000元）、藍
      色筆記型電腦1 台及櫃臺現金8000元，得手後逃離現場，
      竊得款項供己花用殆盡，其餘物品則丟棄之。
（四）於98年1 月7 日上午8 時30分許，以強力磁鐵開啟門禁感
      應器之方法，侵入庚○○所經營位在新竹市○區○○路43
      4 巷16號1 樓「京宜美術工作室」（2 樓以上為庚○○住
      宅，侵入住宅部分未據告訴），著手蒐尋該工作室內有價
      值之財物，惟尚未得手之際，即為外出倒垃圾返回之外勞
      阮氏曾（NGUYEN THI TANG） 發現，並呼叫庚○○下樓處
      理，辛○○見狀隨即駕駛9573-VR 號自小客車逃離現場致
      未得逞。
（五）於98年1 月21日凌晨4 時前之夜間某時，利用丁○○位在
      新竹縣湖口鄉○○街80號住處鐵門未關之機會侵入其住處
      ，竊取丁○○所有置於1 樓樓梯口之SONY廠牌數位相機1
      臺、NOKIA 廠牌行動電話機2 具、隨身碟5 支、記憶卡2
      張、身分證、汽車駕照、機車駕照、健保卡、郵局提款卡
      、渣打銀行提款卡各1 張、渣打銀行信用卡2 張、消費券
      3600元、鑰匙3 支、信勢國小識別證1 張、北師校友證1
      張、全家便利商店禮券100 元及現金2000元，得手後逃離
      現場，竊得款項及消費券、禮券供己花用殆盡，其餘則丟
      棄之。
（六）於98年2 月2 日下午1 時39分（起訴書誤載為下午2 時，
      應予更正）許，以自備鑰匙開啟後門門鎖之方式，侵入丙○○經營位在新竹縣竹北市○○街108 號「弘光中藥行」
      （侵入建築物部分未據告訴），竊取丙○○所有之黑色皮
      包1 個（內有現金2 萬元）、MOTOROLA廠牌行動電話機1
      具、手錶1 支及翻譯機1 台，得手後逃離現場，竊得款項
      花用殆盡。
五、嗣於98年2 月2 日下午3 時30分許，在新竹縣竹北市○○○
    路與博愛街口，因另案通緝為警逮捕，當場於其所駕駛之95
    73-VR 號自小客車內，起獲戊○○所有之9207-FS 號自小客
    車汽車鑰匙1 付、密碼文件夾1 個、CD唱片2 片、匯豐銀行
    資料本1 本、吸塵器1 部、雨傘1 把（以上業經戊○○領回
    ）、丁○○所有之隨身碟5 支、記憶卡2 張（以上業經丁○○領回）、丙○○所有之黑色皮包1 個、MOTOROLA廠牌行動
    電話機1 具、手錶1 支及翻譯機1 台（以上業經丙○○領回
    ），始悉上情。
六、案經新竹縣政府警察局移送及新竹縣政府警察局竹東分局、
    新竹市警察局第二分局報告臺灣新竹地方法院檢察署檢察官
    偵查起訴。
    理  由
壹、程序部分：
    按被告以外之人於審判外之陳述，雖不符刑事訴訟法第159
    條之1 至第159 條之4 之規定，而經當事人於審判程序同意
    作為證據，法院審酌該言詞陳述或書面陳述作成時之情況，
    認為適當者，亦得為證據，刑事訴訟法第第159 條之5 第1
    項定有明文。本件被告對於被害人乙○○、戊○○、己○○
    、庚○○、阮氏曾、丁○○、丙○○及證人賴素芬於警詢、
    偵查中之陳述、證述暨全部書證之證據能力均表示不爭執，
    且上開證據與本案待證事實間具有相當之關聯性，作為本案
    證據尚無不當。是依照刑事訴訟法第159 條之5 之規定，上
    開證據均具有證據能力。
貳、實體部分：
一、訊之被告辛○○對於上開時地施用第一、二級毒品犯行暨就
    如事實欄四（一）（三）（四）（六）所載之竊盜犯行均承
    不諱，惟矢口否認有事實欄四（二）（五）所載之竊盜犯行
    ，辯稱：該2 件竊案非其所為，其將9573-VR 號自小客車借
    予友人甲○○，該2 件竊案係甲○○等人所為云云。惟查：
（一）就被告施用第一、二級毒品犯行有下列證據可資佐證：
      (1)被告為警查獲後經警採其尿液（檢體編號：A014 ） 送
        詮昕科技股份有限公司（下稱詮昕公司）鑑定結果，呈
        嗎啡（海洛因之代謝物）、安非他命、甲基安非他命之
        陽性反應，有詮昕公司於98年2 月16日出具檢體編號「
        A014」之濫用藥物尿液檢驗報告暨新竹縣政府警察局採
        尿送驗管制表各1 份在卷可證（參98年度毒偵字第284
        號偵卷第36-37 頁）。
      (2)此外，復有第一級毒品海洛因殘渣袋4 包、第二級毒品
        甲基安非他命殘渣袋5 包扣案足憑。
（二）就被告為事實欄四（一）（三）（四）（六）所載之竊盜
      犯行有下列證據可資佐證：
      (1)被害人乙○○於警詢時陳述其住宅於上開時間遭竊並損
        失財物等情（參98年度偵字第1230號偵卷第7-8 頁），
        並有監視錄影系統拍攝被告身影之翻拍相片24張附卷可
        稽（參98年度偵字第1230號偵卷第9-11頁）。
      (2)被害人己○○於警詢時陳述其1 樓商店於上開時間遭竊
        並損失財物等情（參98年度偵字第1279號偵卷第8-10頁
        ），並有監視錄影系統拍攝被告身影之翻拍相片10張附
        卷可稽（參98年度偵字第1279號偵卷第11-15 頁）。
      (3)
        被害人庚○○於警詢陳述暨於偵查中、本院審理時證
          述其1 樓工作室於上開時間遭人入侵且親見被告駕駛
          9573-VR 號自小客車逃離現場暨工作室內之抽屜被打
          開等情（參98年度偵字第2095號偵卷第5-8 頁、第25
          -27 頁、本院卷第103-112 頁）
        證人阮氏曾於偵查中證述親見被告侵入「京宜美術工
          作室」站在庚○○之座位嗣駕駛9573-VR 號自小客車
          逃離現場等情（參98年度偵字第2095號偵卷第25-27
          頁）。
        證人賴素芬於警詢時陳述其所有之9573-VR 號自小客
          車於97年12月8 日出售予被告使用等情暨被告向賴素
          芬購車所書立之切結書影本1 紙附卷可證（參98年度
          偵字第2095號偵卷第9-10頁、第13頁）。
      (4)被害人丙○○於警詢及本院審理時陳述其商店遭人侵入
        竊取財物等情（參98年度偵字第1160號偵卷第21-23 頁
        、本院卷第131-132 頁）及丙○○領回黑色皮包1 個、
        MOTOROLA廠牌行動電話機1 具、手錶1 支、翻譯機1 台
        所立具之贓物認領保管單1 紙、贓物相片2 張（參98年
        度偵字第1160號偵卷第31、45頁）暨本院勘驗被告入侵
        弘光中藥行竊之錄影光碟筆錄（參本院卷第39頁）。
（三）被告雖否認有事實欄四（二）（五）所載之竊盜犯行，惟
      查：
      (1)被告於警詢及偵查初訊中暨本院羈押庭訊問時均就該2
        件竊盜犯行坦承不諱（參98年度偵字第1160號偵卷第10
        頁、第13頁、第49-50 頁、本院98年度聲羈字第17號卷
        第3-4 頁），復據被害人戊○○、丁○○於警詢時陳述
        在卷（參98年度偵字第1160號偵卷第15-17 頁、第18-2
        0 頁），且被告於98年2 月2 日下午3 時30分許，在新
        竹縣竹北市○○○路與博愛街口，因另案通緝為警逮捕
        時，經警在其所駕駛之9573-VR 號自小客車內，起獲戊○○所有之9207-FS 號自小客車汽車鑰匙1 付、密碼文
        件夾1 個、CD唱片2 片、匯豐銀行資料本1 本、吸塵器
        1 部、雨傘1 把暨丁○○所有之隨身碟5 支、記憶卡2
        張等情，為被告所自承，並有新竹縣政府警察局保安隊
        搜索扣押筆錄、扣押物品目錄表暨戊○○、丁○○立具
        之贓物認領保管單、桃園縣政府警察局車輛尋獲電腦輸
        入單、贓物相片附卷可佐（參98年度偵字第1160號偵卷
        第24-26 頁、第28頁、第30頁、第32-33 頁、第44頁、
        第46頁）。
      (2)雖被告辯稱其9573-VR 號自小客車曾借予友人甲○○使
        用，該2 件竊盜案應係甲○○所為，甲○○將竊得之物
        放在其9573-VR 號自小客車內云云。然證人甲○○於偵
        查中暨本院審理時均具結證稱：其並未向被告借用9573
        -VR 號自小客車等語（參98年度偵字第1160號偵卷第76
        頁暨本院卷第115-117 頁），況被告於偵查中更自承並
        未將車輛借予證人甲○○等語（參98年度偵字第1160號
        偵卷第76頁）。至被告雖以證人葉漢鍾曾目睹甲○○曾
        向被告借用9573-VR 號自小客車為證，惟證人葉漢鍾於
        本院審理時則證稱其不知甲○○曾向被告借用9573-VR
        號自小客車等語（參本院卷第113 頁）。是被告所辯其
        9573-VR 號自小客車曾借予友人甲○○使用，該2 件竊
        盜案應係甲○○所為云云，顯不足採。
      (3)又經本院當庭勘驗被害人戊○○當庭提出之監視錄影光
        碟結果如下：「97年12月3 日18時13分許有一名身穿白
        色上衣、深色外套、深色長褲、短髮、體型瘦但臉部模
        糊之男子從畫面左上轉角走出，朝畫面右下方前進，至
        18時13分53秒空手進入政華美語文理補習班。畫面18時
        21分12秒該名男子走出補習班，手上拿東西並繼續往畫
        面右下角前進，至18時23分15秒該男子從畫面右下角進
        入畫面往補習班方向前進，並在補習班門口之路旁徘徊
        ，狀似左手持手機通話，至18時24分13秒朝補習班方向
        進入從畫面消失。至畫面18時27分51秒駕駛9207-FS 白
        色自小客車往左上角畫面離開。」，此有勘驗筆錄在卷
        可憑（參本院卷第136-137 頁），雖該竊車男子臉部模
        糊，然被告亦自承該畫面中之男子不像證人甲○○，是
        被告所辯事實欄四（二）（五）所載之竊盜犯行乃證人
        甲○○所為云云，即屬無據。況該2 件竊案若非被告所
        為而係另有其人，既已竊得被害人戊○○、丁○○所有
        之財物，何以於得手後未將竊得之財物攜離反置於被告
        之自小客車內？且被告係於98年2 月2 日為警查獲其自
        小客車內有他人失竊之贓物，而戊○○、丁○○係分別
        於97年12月3 日、98年1 月21日失竊財物，距被告為警
        查獲時已有相當時日，若該2 竊案非被告所為，被告於
        車內發現非其所有之物，何以遲未要求借車之人取走，
        反續置於其車內長達2 個月？
（四）綜上所述，堪認被告上開所辯毫無足採，應以其在警詢及
      偵查初訊中暨本院羈押庭訊問時所為之自白較為可採，亦
      較與事實相符。是被告施用第一、二級毒品暨6 次竊盜犯
      行事證明確，自應依法論科。
二、
（一）核被告就事實欄三所載之行為，係犯毒品危害防制條例第
      10 條 第1 、2 項之施用第一、二級毒品罪；就事實欄四
      （一）、（二）、（三）、（六）所載之行為，均係犯刑
      法第320 條第1 項之竊盜罪，雖被告就事實欄四（二）之
      行竊時間為夜間，惟彼時政華美語補習班仍在營業中，一
      般人尚非不得進入，故應僅成立刑法第320 條第1 項之竊
      盜罪；被告就事實欄四（五）所載之行為，係犯刑法第
      321 條第1 項第1 款之夜間侵入住宅竊盜罪；被告就事實
      欄四（四）所載之行為，係犯刑法第320 條第3 項、第1
      項竊盜未遂罪。被告就事實欄四（四）所載之竊案，已著
      手於犯罪行為之實行而不遂，為未遂犯，爰依刑法第25條
      規定減輕其刑。被告所犯施用第一級毒品罪、施用第二級
      毒品罪及4 次普通竊盜犯行、1 次竊盜未遂犯行、1 次加
      重竊盜犯行間，犯意個別、行為不同，應分論併罰。被告
      有如事實欄一所載之前科，此有臺灣高等法院被告前案紀
      錄表在卷可參，其於5 年以內故意再犯本件之施用第一、
      二級毒品罪及6 個竊盜罪，均為累犯，應依刑法第47條第
      1 項規定，均加重其刑，並就事實欄四（四）所載之竊盜
      未遂罪先加後減之。
（二）起訴書雖認被告於事實欄四（四）所載之時地已竊得庚○○所有之黑色零錢包1 個（內有公司備用大小章、現金1
      萬餘元、印台及買民昇之名片等物），應已構成刑法第32
      0 條第1 項之竊盜既遂罪嫌云云。惟查：被告於警、偵訊
      及本院審理時固均坦承於事實欄四（四）所載之時間侵入
      他人辦公室欲竊取財物，然堅詞否認已竊得庚○○所有之
      黑色零錢包，辯稱：其侵入未久即遭該公司外勞發現而逃
      離現場，並未竊得任何物品等語。而目擊證人即被害人庚○○所雇用之外勞阮氏曾（NGUYEN THI TANG） 於偵查中
      證稱：其外出倒垃圾返回公司發現有人在公司內，即向對
      方大叫為何在裡面，對方表示有人幫忙開門，其要對方出
      去，對方即出去，之後其問對方來公司目的，對方表示是
      老板要對方拿東西，且已通過電話，之後對方即打電話並
      稱電話不通、要在車上等，其回屋內煮飯，煮好後要上樓
      時，又發現對方來開門，但因其已將內鎖鎖上，對方打不
      開，還拿類似門禁卡之物要開門，並在門外大喊「到底來
      了沒」，其即叫庚○○，庚○○追出去時，對方即跑上車
      ，其見狀去拉對方車門，但對方仍將車開走，其未攔住對
      方。在發現對方過程中，並未目擊對方有拿公司內任何物
      品，其發現被告在屋內時，被告係站在庚○○之座位，對
      方當時未穿外套，僅著襯衫及黑褲等語（參98年度偵字第
      2095號偵卷第26頁）。是依目擊證人阮氏曾之上開證述，
      僅能證明被告確已進入他人公司內欲行竊，然未能證明被
      告已竊得財物。另證人庚○○於本院審理時證稱：京宜美
      術工作室是我太太開設，我是實際負責人，1 樓是工作室
      ，2 、3 、4 樓是住家，外勞出去倒垃圾大概3 至5 分鐘
      ，外勞喊我我才下樓，我下樓時看到被告已經跑到車上，
      我追出去的時候他就已經開車逃走，我接下來打電話給警
      察，警察有打電話問我有沒有東西遺失，或是人有無受傷
      ，我跟警察說人沒有受傷，但是東西要清點後我才能確定
      有無遺失，因為我們一樓放的東西非常非常多，被告逃走
      後，我有就每個桌子的抽屜、櫃子逐一看過，警察在失竊
      當天中午左右到我家，警方來的時候正在清點有無財物損
      失，桌上原本就放了很多教材、配件以及加工的東西等等
      ，當時東西都灑在桌面上，一樓抽屜、櫃子均未上鎖，有
      些抽屜被打開、東西被拿出來，但是沒有翻箱倒櫃，黑色
      零錢包本來放在從大門算過來第三個辦公桌抽屜裡，包包
      長約21公分、寬約11公分、厚約6 公分，這個座位是我太
      太坐的，是我太太將黑色零錢包放在這個抽屜裡，好幾天
      前我有使用過這個黑色零錢包，公司職員加上我們夫妻也
      不過四個人而已，所以最重要的東西就只是那個黑色零錢
      包而已，裡面有大小章，其他沒有什麼重要的，公司固定
      的週轉金就是放在那個黑色零錢包裡面，有放一點錢，這
      個黑色零錢包平常是我太太在保管，我偶爾會去用到這個
      包包，其他兩個座位是其他職員的座位，桌上的東西也很
      多，我有先大概看過他們抽屜，等他們下午1 時上班之後
      才請他們檢查有無東西遺失，是因為我要用印章，就是公
      司的大小章，才發現財物失竊，我有打電話跟警察說我財
      物有損失，警察就跟我約時間去派出所那邊做筆錄，我當
      天下午就有去警察局，去跟警察確認，警察那天下午有調
      電腦的車籍資料給我看車子的顏色、形式、廠牌等，因為
      我當時有看到被告車號，警察讓我確認被告是否開那台車
      子等語（參本院卷第10 4-111頁）。是依證庚○○之上開
      證述，其於發現被告逃離現場時亦未目睹被告竊得任何財
      物且未立即發現其黑色零錢包失竊，係經過一段時間之清
      點始發現黑色零錢包不見。而證人阮氏曾亦未目擊被告竊
      得該工作室內之財物，以被告當時未穿外套，僅著襯衫及
      黑褲，是否能將該長約21公分、寬約11公分、厚約6 公分
      之黑色零錢包貼身藏放而未被發現，實有疑義。況證人阮
      氏曾外出倒垃圾為時甚短，而京宜美術工作室內之櫃子、
      抽屜、乃至辦公桌上之物品甚多，被告能否在利用阮氏曾
      外出倒垃圾之短暫時間內，於龐雜物件、眾多置物櫃與抽
      屜中立即蒐尋到第3 個辦公桌之抽屜內有黑色零錢包，亦
      非無疑。綜上所述，要難僅因被害人庚○○於案發後經過
      一段時間之清點發現黑色零錢包不見，即遽以認定係被告
      所竊。被告固有於事實欄四（四）所載之時間侵入京宜美
      術工作室欲竊取財物，然在別無積極證據證明被告確已竊
      得該黑色零錢包之下，其行為應僅構成竊盜未遂罪，起訴
      書認被告該次行為已屬竊盜既遂云云，尚有未洽。
（三）爰審酌被告無視法令之禁止，前已因施用毒品案件，經裁
      定送觀察勒戒、強制戒治、判刑執行後，竟再度施用足以
      導致精神障礙及生命危險之成癮性毒品，顯無悔改之意，
      兼以施用毒品所生危害以自戕健康為主，又被告前已有竊
      盜前科，竟仍不思改過向善，不循正途謀財，反思不勞而
      獲，於2 個多月內6 次侵入他人商店、住宅竊取數人財物
      ，毫不尊重他人之財產權，所竊得財物之價值、所生危害
      、犯後僅坦承部分犯行，態度難謂良好暨其他一切情狀，
      分別量處如主文所示之刑，並定其應執行之刑，以示懲儆
      。起訴書雖以被告前有2 次竊盜前科，現又再犯6 次竊盜
      罪行，顯見其有犯罪之習慣，應併諭知強制工作云云。然
      按竊盜犯贓物犯保安處分條例第三條第一項關於竊盜犯、
      贓物犯令入勞動場所強制工作之規定，旨在對於竊盜犯、
      贓物犯之習慣性犯者或常業性犯者（常業犯部分之規定，
      已於九十五年五月三十日公告刪除，同年七月一日施行）
      ，強制從事勞動，以養成正確之工作習慣及謀生觀念，使
      能適應社會生活，而達教化、治療之目的。行為人有無令
      入勞動場所強制工作之必要，應審酌其行為之常習性、嚴
      重性、危險性及對未來行為之期待性，依比例原則決定之
      ，最高法院95年度台上字第6571號判決可資參照。觀諸卷
      附之臺灣高等法院被告前案紀錄表，被告除於87年間曾因
      竊盜案經本院竹北簡易庭判處有期徒刑4 月、緩刑3 年外
      ，直至95年間始又因竊盜案經本院判處有期徒刑9 月，且
      於執行完畢後，並未立即再度行竊，本院認被告自警詢、
      偵查中及本院審理中大多能坦白承認犯行，尚知悔悟，而
      被告竊盜行為雖有多次，惟各次竊盜所得價值有限，惡性
      亦非重大，且本件已定應執行刑為有期徒刑3 年6 月，上
      開量處之刑已足使被告知所警惕，另再斟酌被告現因另案
      於臺灣新竹監獄執行中，依臺灣新竹地方法院檢察署檢察
      官執行指揮書所載，被告現受徒刑之執行，第1 案之指揮
      書執畢日期為99年6 月14日（參本院卷第38頁），第2 案
      之指揮書執畢日期為100 年8 月14日（參卷附臺灣高等法
      院全國前案簡列表），若再加上本案應執行有期徒刑3 年
      6 月，接續或合併執行結果，刑期甚長，亦足以矯正被告
      之竊盜行為，本院認尚無予以強制工作之必要，併予敘明
      。
三、扣案之第一級毒品海洛因殘渣4 包（量微無法秤重）暨第二
    級毒品甲基安非他命殘渣5 包（量微無法秤重），均屬毒品
    危害防制條例第2 條第2 項所管制之毒品，應依毒品危害防
    制條例第18條第1 項前段宣告沒收銷燬。其餘扣案之海洛因
    包裝袋4 個及甲基安非他命包裝袋5 個係被告所有供施用第
    一、二級毒品所用之物，業據被告供承在卷，應依刑法第38
    條第1 項第2 款宣告沒收。至被告行竊所用之鑰匙、強力磁
    鐵均未扣案，且被告供稱已丟棄，為免將來執行困難，爰不
    併予宣告沒收，附此敘明。
據上論斷，應依刑事訴訟法第299 條第1 項前段，毒品危害防制
條例第10條第1 項、第2 項、第18條第1 項前段，刑法第11條、
第320 條第1 項、第3 項、第321 條第1 項第1 款、第25條、第
47條第1 項、第51條第5 款、第38條第1 項第2 款，判決如主文
。
本案經檢察官洪期榮到庭執行職務。
中    華    民    國    98    年    6     月    5     日
                  刑事第三庭    審判長法  官  賴淑敏
                                      法  官  楊數盈
                                      法  官  林佑珊
以上正本證明與原本無異。
如不服本判決應於收受判決後10日內向本院提出上訴書狀，並應
敘述具體理由。其未敘述上訴理由者，應於上訴期間屆滿後20日
內向本院補提理由書(均須按他造當事人之人數附繕本)「切勿逕
送上級法院」。
中    華    民    國    98    年    6     月    5     日
                                      法  官  劉亭筠
附錄法條：
毒品危害防制條例第10條
施用第一級毒品者，處 6 月以上 5 年以下有期徒刑。
施用第二級毒品者，處 3 年以下有期徒刑。
中華民國刑法第320條
意圖為自己或第三人不法之所有，而竊取他人之動產者，為竊盜
罪，處 5 年以下有期徒刑、拘役或 5 百元以下罰金。
意圖為自己或第三人不法之利益，而竊佔他人之不動產者，依前
項之規定處斷。
前二項之未遂犯罰之。
中華民國刑法第321條
犯竊盜罪而有左列情形之一者，處六月以上、五年以下有期徒刑
：
一、於夜間侵入住宅或有人居住之建築物、船艦或隱匿其內而犯
    之者。
二、毀越門扇、牆垣或其他安全設備而犯之者。
三、攜帶兇器而犯之者。
四、結夥三人以上而犯之者。
五、乘火災、水災或其他災害之際而犯之者。
六、在車站或埠頭而犯之者。
前項之未遂犯罰之。


司法院資訊處製作；財團法人民間司法改革基金會備份。
